臺灣高等法院民事裁定
111年度非抗字第36號
再  抗告人  陳秀娟  
代  理  人  許坤立律師
上列再抗告人因與相對人高麟祥間票款執行事件，對於中華民國
111年3月10日臺灣臺北地方法院111年度抗字第183號裁定提起抗
告，本院裁定如下：
    主  文
再抗告駁回。
再抗告程序費用由再抗告人負擔。
    理  由
一、對於非訟事件抗告法院之裁定再為抗告，僅得以其適用法規
    顯有錯誤為理由，非訟事件法第45條第3項定有明文。所謂
    適用法規顯有錯誤，係指裁判違背法規或現存判決先例解釋
    者，或法院所為之裁定，就其取捨證據所確定之事實，適用
    法規所持法律上判斷顯有錯誤而言；至於法院認定事實錯誤
    ，或就當事人提出之事實或證據疏於調查或漏未斟酌，僅生
    調查證據是否妥適或裁定不備理由之問題，均與適用法規顯
    有錯誤有間。又本票執票人，依票據法第123條規定，聲請
    法院裁定許可對發票人強制執行，係屬非訟事件，此項聲請
    之裁定，及抗告法院之裁定，僅依非訟事件程序，以審查強
    制執行許可與否，並無確定實體上法律關係存否之效力，如
    發票人就票據債務之存否有爭執時，應由發票人提起確認之
    訴，以資解決，有最高法院57年台抗字第76號判決先例可考
    。而本票載明免除作成拒絕證書，則執票人聲請裁定准予強
    制執行時，自毋庸提出已為付款提示之證據，票據債務人如
    主張持票人未為提示，依票據法第124條準用同法第95條但
    書規定，應由其負舉證之責。
二、相對人於原法院聲請意旨以：伊執有再抗告人於民國110年7
    月9日簽發面額新臺幣（下同）1,000萬元及250萬元、未載
    到期日之本票2紙（下稱系爭本票），票載免除作成拒絕證
    書，因屆期提示未獲付款，為此聲請裁定准許強制執行。原
    法院司法事務官以111年度司票字第936號裁定再抗告人簽發
    之系爭本票，內載憑票交付相對人合計1,250萬元，及附表
    所示之利息，得為強制執行。
三、再抗告人抗告及再抗告意旨略以：兩造於110年7月8日簽訂
    金錢借貸契約，約定伊向相對人借貸1,000萬元，伊並提供
    臺北市○○○路0段000號11樓之不動產及簽發系爭本票擔保相
    對人之借貸債權，惟相對人僅交付862萬元，且相對人並未
    向伊提示系爭本票，依票據法第122條第5項規定，相對人對
    伊喪失追索權，不得就系爭本票聲請強制執行云云。惟本票
    執票人依票據法第123條規定向本票發票人行使追索權，聲
    請法院裁定准予強制執行，係屬非訟事件，對於此項聲請所
    為裁定，僅依非訟事件程序，就本票形式上之要件是否具備
    予以審查為已足，再抗告人所指相對人實際僅交付862萬元
    等情，縱或屬實，亦屬實體上之爭執事項，應另提訴訟解決
    ，要非本件非訟程序所得審究。又系爭本票已載明免除作成
    拒絕證書（見原法院111年度司票字第936號卷第7頁），相
    對人聲請原法院裁定准許本票強制執行，自毋庸提出已為付
    款提示之證據，原法院形式審查本票，認屬有效票據，因之
    依票據法第123條規定裁定准許強制執行，即無不合。原裁
    定駁回抗告，亦無違誤；再抗告人主張相對人未向其提示系
    爭本票，依票據法第122條第5項規定，相對人已喪失追索權
    ，不得聲請強制執行云云，係指摘原裁定認定事實有誤之情
    形，依上開說明，並非適用法規顯有錯誤之事由，故再抗告
    意旨執此指摘原裁定違反法令，聲明廢棄，為無理由，應予
    駁回。
四、據上論結，本件再抗告為無理由，爰裁定如主文。 
中　　華　　民　　國　　111 　年　　5 　　月　　 17 　日
                  民事第十九庭  
                      審判長法  官  魏麗娟
                            法  官  張婷妮
                            法  官  潘進柳
正本係照原本作成。
不得抗告。
中　　華　　民　　國　　111 　年　　5 　　月　　17　　日
                             
    　　　　　　　　　      書記官  廖婷璇